# 投资性房地产––土地使用权的几个疑问

提问人：renaiqiang 时间：2020-09-27 17:41:00
在投资性房地产会计准则当中，有几个疑问？
疑问 1 土地使用权出租
哪种类型的公司可能会存在这种业务？普通的企业不都是取得土地使用权盖办公楼、盖厂房吗？可否举例说明（上市公司的案例）。
承租人租赁土地的目的是什么？即使可以盖房子，也不能取得房产证
疑问 2 持有并准备增值后转让的土地使用权
持有并准备增值后转让，国家不是不允许企业囤地吗？企业会可能长期持有一片熟地，长期不开发，等着升值后，再转让吗？不怕被政府没收吗，可否举例说明（上市公司的案例）

回答人：chenyiwei
1 、“已出租的土地使用权”作为投资性房地产的案例很少。
2 、“持有并准备增值后转让的土地使用权”在实务中的案例也很少。在 2007 年出版的《企业会计准则讲解》第一版中，曾经对此有过解释：“例如，企业发生转产或厂址搬迁，部分土地使用权停止自用，管理层决定继续持有这部分土地使用权，待其增值后转让以赚取增值收益。”。但在后面几版的讲解中删除了这句话。